臺灣臺中地方法院小額民事判決
　　　　　 110年度沙小字第820號
原      告  賴禹誠  
被      告  黃明輝  
上列當事人間請求損害賠償事件，本院於民國110年11月30日言
詞辯論終結，判決如下：
    主      文
被告應給付原告新臺幣64,000元。
訴訟費用新臺幣1,000元由被告負擔。
本判決得假執行。但被告如以新臺幣64,000元為原告預供擔保，
得免為假執行。
    事實及理由
一、原告主張：被告於民國109年12月17日將駕駛之車號000-000
    0號貨車停在原告家門口，擋住原告汽車出入，以致原告無
    法按時到婚宴現場設置音響設備，受有新臺幣（下同）64,0
    00元之損害，為此，依侵權行為之法律關係提起本件訴訟請
    求被告給付。並請求法院判決：（一）被告應給付原告64,0
    00元。（二）訴訟費用由被告負擔。 
二、被告抗辯：我沒有違規停車。我臨停去吃飯，回來就找不到
    車子了。6983汽車當天確實是我在開的，我當天吃早餐也不
    曉得停多久，應該不會很久。原告所述不實，我回來就找不
    到車子了，我先把工作做完，然後再去報警找車子，差不多
    下午6點多。並聲明：請求駁回原告之訴，訴訟費用由原告
    負擔。
三、得心證之理由：因故意或過失，不法侵害他人之權利者，負
    損害賠償責任，民法第184條第1項前段定有明文。本件原告
    主張之事實已據提出相片、電話撥打紀錄、婚禮音響樂團合
    約書等為證，被告雖以前情答辯，並提出現場照片為證，但
    被告既坦承當日將車輛停放於原告家門口，且依其陳述：「
    我臨停去吃飯」、「我當天吃早餐也不曉得停多久，應該不
    會很久」、「我先把工作做完，然後再去報警找車子，差不
    多下午6點多」之內容，顯然被告於當日早上即將車輛停放
    於原告家門口，卻到下午6時許，才找車子，被告停放車輛
    之時間，絕非吃一頓早餐之短時，而是長達數小時之久，此
    與原告主張被告將車輛停放原告家門口，擋住原告汽車出入
    等情相符。被告雖提出相片說明自己並無違規，但相片內容
    雖可認現場並未劃設禁止停車標線，然而禁止停車標線係作
    為道路交通管理之用，並非將車輛任意停放於無劃設禁止停
    車標線區域，即可作為侵權行為之阻卻違法事由，被告仍應
    為自己任意停車，導致原告因無法出門工作受有損害，負賠
    償責任，被告上述抗辯，應無可採信。本件被告將車輛停放
    於原告家門口，擋住原告汽車出入，以致原告無法按時到婚
    宴現場設置音響設備，並受有64,000元之損害，應可認定，
    原告依侵權行為之法律關係，請求被告賠償64,000元之損害
    ，應有理由。
四、本件原告勝訴部分係民事訴訟法第436條之8適用小額訴訟程
    序所為被告敗訴之判決，應依同法第436條之20規定，就本
    件原告勝訴部分依職權宣告假執行；並依同法第436條之23
    準用第436條第2項，適用同法第392條第2項規定，本院爰依
    職權酌定相當擔保金額宣告被告為原告預供擔保後，得免為
    假執行。
五、訴訟費用之負擔：依民事訴訟法第436條之19及第78條，確
    定本件訴訟費用額為1,000元（即原告所繳納之第一審裁判
    費），並由被告負擔。
中　　華　　民　　國　　110 　年　　12　　月　　14　　日
                        臺灣臺中地方法院沙鹿簡易庭
                            法  官  劉國賓
以上為正本，係照原本作成。
如不服本判決，應於送達後廿日內，以判決違背法令為理由，向
本院提出上訴狀並表明上訴理由（上訴理由應表明一、原判決所
違背之法令及其具體內容；二、依訴訟資料可認為原判決有違背
法令之具體事實），如於本判決宣示後送達前提起上訴者，應於
判決送達後廿日內補提上訴理由書（須附繕本）。
中　　華　　民　　國　　110 　年　　12　　月　　14　　日
                            書記官  許宏谷